Inventaris van het archief van de Hoofdvlootaalmoezenier, (1914) 1921-1997
Nationaal Archief, Den Haag
- Stukken niet naar inhoud beschreven, A.
  - Correspondentiedossiers van de (Hoofd-) vlootaalmoezeniers, A.2.
    - Kortekaas, P.M.H.M.J., 1989-2007; 143; omslag
      Nota bene: Met hiaten, foto en artikelen
    - Kuhlmann, C.A., 1954-1959, 1969; 144; omslag
    - Kuttschrütter, Fr., 1970-1996; 145; omslag
      Openbaarheid beperkt tot 01-01-2072
    - Kwaaitaal, W., 1945-1996; 146; omslag
    - Lee, H.J.M. van der, 1956-1972, 1983; 147; omslag
    - Litjens, G.W., 1937-1938; 148; omslag
    - Lunter, D., 1955-1956; 149; omslag
    - Maas, F., 1956-1957; 150; omslag
    - Mackenbach, J.P., 1979-1986; 151; omslag
      Openbaarheid beperkt tot 01-01-2062
    - Mackloet, S.P., 1965-1971; 152; omslag
    - Maden,W.A.J. van der, 1940 - 1974; 153; omslag
      Nota bene: Met hiaten en een biografie door dr. L.A.M. Goossens
    - Martens, A., 1948-1955; 154; omslag
    - Melle, ds. A.L. van, 1971; 155; stuk
      Nota bene: Notities uit mijn dagboek als vlootpredikant
    - Molenaar, J., 1948, 1963-1969, 1990; 156; omslag
    - Mönnink, G.L.A. de, 1945-1947, 1967; 157; omslag
      Openbaarheid beperkt tot 01-01-2043
    - Moorsel, J.M.N. van, 1970-1990; 158; omslag
    - Moorsel, P.J.N.M. van, 1959-1969, 1992; 159; omslag
    - Mooy, L.T.M., 1963-1970; 160; omslag
      Openbaarheid beperkt tot 01-01-2046
    - Neyn van Hoogwerff, J.D.A.M. de, 1949-1953; 161; omslag
      Openbaarheid beperkt tot 01-01-2029
    - Nieuwendijk, J.S., 1945-1970, 1986, 1996; 162; omslag
    - Noordman, J.J., 1929-1940; 163; omslag
    - Paassen, L.C. van, 1961-1980; 164; omslag
    - Pater, J. de, 1947-1951; 165; omslag
    - Peelen, P.J.M., 1981-2005; 166; omslag
      Openbaarheid beperkt tot 01-01-2081
    - Ravensteyn, G.J.J. van, 1937, 1946-1947, 1977; 167; omslag
      Openbaarheid beperkt tot 01-01-2053
    - Rijnsoever, C.J. van, 1946-1970, 1994; 168; pak
    - Roozendaal, P.H. van, 1959-1979, 2007; 169; pak
      Nota bene: Met hiaten en foto
    - Sain, J.F.M. de, 1926, 1944-1967; 170; omslag
    - Schellenberg, P.M., 1980-2005; 171; omslag
    - Schie, W.J. van, 1984-2000; 172; omslag
      Openbaarheid beperkt tot 01-01-2076
      Nota bene: Met hiaten; met foto¿s.
    - Schimmel, G., 1945-1966; 173; pak
      Nota bene: Met hiaten, en foto
    - Schuilenburg, J. van, 1946; 174; omslag
    - Siemonsma, L.S., 1961-1968, 1975; 175; omslag
    - Smet, S.J.M. de, 1965-1968, 1972; 176; omslag
    - Streefkerk, K., 1986-1995, 2008; 177; omslag
      Openbaarheid beperkt tot 01-01-2084
    - Tenniglo, J.N., 1961-1969, 1983; 178; omslag
    - Thuring, G.J.C.D., 1961-1977; 179; omslag
    - Toering, W., 1958-1974, 2008; 180; pak
    - Verhoogt, F., 1963-1983. 2009; 181; omslag
    - Visser, G.J., 1951-1954; 182; omslag
      Openbaarheid beperkt tot 01-01-2030
    - Vliet, F.P.M. van de, 1945-1948, 1972; 183; omslag
    - Vlugt, F.J. van der, 1959-1978; 184; pak
    - Voorst tot Voorst, J.J.G. van, 1952-1959; 185; omslag
    - Vroom, B.J.J., 1945-1965, 1985; 186; omslag
    - Waterreus, J.E.W., 1942-1945, 1970-1971; 187; omslag
    - Walters, A.A.M., 1982-1993; 188; omslag
      Openbaarheid beperkt tot 01-01-2069
    - Wessels, H.H.A., 1940, 1946-1960, 1986; 189; omslag
    - Westen, C.M. van der, 1972-1988; 190; omslag
    - Wester, A.C., 1974-1980, 1985-1994; 191; pak
      Nota bene: Met krantenartikelen; met foto
    - Wiegers, G.C., 1965-1972; 192; omslag
    - Willemen, N.J., 1958-1982; 193; omslag
    - Wilmink, B.J., 1945-1961, 1976-1977; 194; pak
      Nota bene: met foto's
    - Winkel, M.W.M. van, 1961-1977, 2006; 195; pak
      Openbaarheid beperkt tot 01-01-2082
    - Zegwaard, H.F.J., 1945-1948; 196; omslag
      Openbaarheid beperkt tot 01-01-2024
      Nota bene: met foto
- Stukken naar inhoud beschreven, B.
  - Organisatie, B.1.
    - Stukken betreffende de garnizoenspastoors belast met de geestelijke zielzorg van militairen, 1914-1926; 197; omslag
    - Verslagen van de geestelijke verzorging aan boord van schepen, 1922-1976; 198; omslag
      Nota bene: Met drie schriften. Met hiaten.
    - De reorganisatie van het Instituut geestelijke verzorging bij de vloot, 1928-1929; 199; omslag
    - De eventuele aanstelling van een tweede vlootaalmoezenier, 1929-1930; 200; omslag
    - De plaatsingen en overplaatsingen van vlootaalmoezeniers in Nederlands Oost Indië op voordracht van de hoofdvlootaalmoezenier, 1947-1948; 201; omslag
    - Correspondentie tussen de aartsbisschop van Utrecht en de hoofvlootaalmoezenier inzake de organisatie van het Katholieke geloof bij de marine, 1947-1983; 202; omslag
    - Grootboek van ontvangsten en uitgaven, 1950; 203; stuk
    - De invoering van de Humanistische geestelijke verzorging in de krijgsmacht, 1951-1974; 204-208; 2 pakken, 3 omslagen
      - 1951 - 1959, 204; omslag
        Nota bene: met hiaten
      - 1960 - 1961, 205; omslag
      - 1962, 206; pak
      - 1963, 207; pak
      - 1964 - 1974, 208; omslag
    - De jurisdictie van aalmoezeniers, 1952-1973; 209; omslag
    - Ingekomen en uitgaande stukken van de hoofdvlootaalmoezenier en het Stichtingsbestuur de Goede Geest Gemeenschap (G-3) inzake publikaties van de stichting, 1954-1971; 210; pak
      Nota bene: Met hiaten, bevat artikelen
    - Het personeelsbeleid en de rechtspositie van de geestelijke verzorgers, 1955-1968; 211; pak
    - Oprichtingsdecreet van een vicariaat voor de strijdkrachten van Nederland, 1957; 212; stuk
    - Voordrachten voor een koninklijke onderscheiding van vlootaalmoezeniers, 1961-1975; 213; omslag
    - Het 300-jarig bestaan van het Korps Mariniers met krantenknipsels en foto's, 1965-1966; 214; omslag
    - Stukken betreffende een plan om in Utrecht te komen tot een centrum voor klinische training tot pastoor, alsmede de positie en arbeid van de vlootgeestelijke, 1965-1966; 215; omslag
    - Standpunt van Hoofd Vlootaalmoezenier inzake een conflict tussen de hoofdlegerpredikant en ds. Diekerhof over de status van de geestelijke verzorging in de Krijgsmacht, 1965-1966; 216; omslag
    - Samenvatting van de antwoorden van de aalmoezeniers van zee-, land- en luchtmacht op de hen gestelde vragen inzake de status van de geestelijke verzorger door het Bureau hoofdvlootaalmoezenier, 1966; 217; stuk
    - De vrijstelling van militaire dienst wegens het bekleden van een geestelijk of godsdienstig menslievend ambt of opleiding tot zodanig ambt, 1966-1974; 218; omslag
    - Correspondentie over de uit te geven zakagenda's, 1966-1983; 219; pak
    - Rapport van het Bureau Sociaal-Psychologische Zaken ressorterend onder de Hoofdafdeling Personeel inzake een onderzoek onder de katholieke geestelijke verzorgers bij de Koninklijke Marine, 1967; 220; stuk
    - Rapport van het Bureau Sociaal-Psychologische Zaken Hoofdafdeling Personeel inzake een onderzoek onder de katholieke geestelijke verzorgers bij de Koninklijke Marine, 1967; 221; omslag
    - Ontwikkelingen en achtergronden van de geestelijke verzorging bij de krijgsmacht, 1967; 222; deel
    - Het samenstellen door de geestelijke verzorging van de krijgsmachtdelen van een keuzeformulier voor de geestelijke verzorging tijdens de militaire dienst, 1967-1995; 223; pak
    - Stukken betreffende sociale begeleiding van het marinepersoneel, het Special Psychic Rapid Intervention Team (SPRINT), sociaal medische zorg (zorgoverleg Commandant der Zeestrijdkrachten) en crisisinterventie door confessionele geestelijke verzorgers bij de Koninklijke Marine, 1968 - 2000; 224; omslag
    - Proeve van een functieomschrijving der rooms katholieke verzorging bij de Koninklijke Marine, 1969; 225; omslag
    - Mededelingen van de hoofdvlootaalmoezenier aan de vlootaalmoezeniers, 1969-2004; 226; omslag
    - Verslagen van het overleg tussen de vlootpredikant en vlootaalmoezenier met betrekking tot het 6-jarig contract voor schepelingen, 1970; 227; omslag
    - Rapport van de Protestantse Geestelijke Verzorging bij de Koninklijke landmacht, 'Geestelijke verzorging model 1980', 1970; 228; omslag
    - De aanstelling van geestelijke verzorgers boven de 40 jaar, 1970-1973; 229; omslag
    - Stukken betreffende de pastorale werkers in de krijgsmacht, de problematiek in de KM en het overleg tussen de Vicarius Castrensis (legerbisschop) en het college van hoofdaalmoezeniers, 1970-1989; 230; omslag
    - Overleg voor het vaststellen van een procedure opvolging hoofdvlootaalmoezenier, 1971; 231; omslag
    - Verslag van vlootpredikant Th. Rienks van zijn periode aan boord van Hr.Ms. Utrecht, 1971; 232; stuk
    - Het 50-jarig bestaan van de geestelijke verzorging bij de Koninklijke Marine, 1971; 233; omslag
    - Het ambt zielzorg en de problematiek van de geestelijke verzorging in de krijgsmacht, 1971-1973; 234; omslag
    - Pastoraal plan voor de H. Nicolaasparochie in Nieuw Den Helder, 1971-1974; 235; omslag
    - Overleg met hoofdvlootaalmoezenier over de plaatsing en toewijzing van schepen aan geestelijke verzorgers, 1971-1977; 236; omslag
    - De reünies van de vlootaalmoezeniers en vlootpredikanten, (1971) 1980-1994; 237; Pak
      Nota bene: Met hiaten. Bevat retraite in 1971
    - Praatpapier van hoofdvlootaalmoezenier P.H. van Roozendaal over 'Het ambt', 1972; 238; omslag
    - Stukken betreffende de integratie van de geestelijke verzorging in de krijgsmacht, 1972-1979; 239; omslag
    - De positie van de geestelijke verzorging in de krijgsmacht, 1973-1975; 240; omslag
    - Het 60-jarig jubileum van de Rooms-Katholieke verzorging bij de Koninklijke Landmacht, 1974; 241; omslag
    - Stukken betreffende het verkiezingsprotocol, de voorbereiding en het afscheid van hoofdvlootaalmoezenier P.H. van Roozendaal, 1978-1980; 242; omslag
    - Overzichten van de aantallen geestelijke verzorgers in de krijgsmacht, 1978-1995; 243; omslag
    - Stukken betreffende de gezondheidszorg en de geestelijke verzorging, alsmede de in te stellen functie van hoofd stafbureau geestelijke verzorging, 1978-2004; 244; pak
    - Opstellen van het beleidsplan voor de Protestantse en Rooms-Katholieke geestelijke verzorging bij de Koninklijke Marine, 1979-1994; 245; pak
      Nota bene: Met hiaten.
    - Stukken betreffende de Commissie omvang korpsen geestelijke verzorgers in de krijgsmacht, 1980-1983; 246-249; 2 omslagen, 2 pakken
      - 1980, 246; omslag
      - 1981, 247; pak
      - 1982, 248; pak
      - 1983, 249; omslag
    - Rapporten van vlootaalmoezeniers inzake sociale problemen bij het Korps Mariniers, alsmede zorgconcept Korps Mariniers, 1980-1996; 250; omslag
    - Stukken met betrekking tot de functiewisseling van hoofdvlootaalmoezeniers A.P. van Diemen, J.M. Janssen, J.Th.M. van Baardewijk, 1982-1991; 251; omslag
    - Voorstellen van de hoofdvlootaalmoezenier en hoofdvlootpredikant voor het herschrijven van de paragraaf geestelijke verzoring in het marineplan, 1983-1984; 252; omslag
    - Het adviseren van de Vicarius Castrensis van de Nederlandse strijdkrachten over de procedure van een benoemingsadvies hoofdlegeraalmoezenier en de vraag daarbij over het wel of niet aanblijven van de hoofdlegeraalmoezenier P. Linssen, 1985; 253; omslag
    - Namenlijsten van de aalmoezeniers uit 1948, 1986; 254; omslag
    - De nationale werkgroep Professioneel Pastoraat en zijn Samenwerkingsverbanden (PPS), 1986-1988; 255; omslag
    - Onderzoek door de Commissie Hirsch-Ballin betreffende de overheid, godsdienst en levensovertuiging, 1986-1990; 256; omslag
    - De begeleiding en procedure bij de verkiezingen van een hoofdlegeraalmoezenier, 1986-1991; 257; omslag
    - De organisatie van de geestelijke verzorging en de indeling van aalmoezeniers belast met de verzorging bij de Koninklijke Marechaussee, 1986-2001; 258; omslag
    - Stukken met betrekking tot het industriepastoraat locatie Rijkswerf Willemsoord, met jaarverslag, 1991; 259; omslag
    - Procedure voor sollicitaties en sollicitanten als geestelijke verzorger binnen het militair ordinariaat, 1992; 260; stuk
    - Het 75-jarig bestaan van de geestelijke verzorging bij de Koninklijke Marine, 1992-2001; 261; pak
    - Stukken betreffende de bijdrage van de geestelijke verzorging met betrekking tot het Normen en Waarden Koninklijke Marine (NOWAK) project, 1994-1997; 262; omslag
    - Het netwerk geestelijke verzorging veteranen, alsmede het onderzoeksrapport 'Zorg voor nazorg psychosociale begeleiding voor uitgezonden militairen', 1994-1998; 263; omslag
    - De verkiezingen nieuwe stijl van een hoofdvlootaalmoezenier, 1995; 264; omslag
    - Brief van de hoofdkrijgsmachtaalmoezenier betreffende 'Militaire zielzorg in 2000', 1996; 265; stuk
    - Uitgave 'In de Peiling' over 75 jaar paters en dominees bij de marine, 1996; 266; deel
    - Artikelen over 75 jaar geestelijke verzorging bij de Koninklijke Marine, 1996; 267; omslag
    - 'De toekomst van de confessionele geestelijke verzorging in de krijgsmacht', lezing ter gelegenheid van het afscheid van aalmoezenier L. Lans, 1996; 268; stuk
    - Stukken betreffende de korpsdag aalmoezeniers, 1996; 269; omslag
    - Werkveldinventarisatie geestelijke verzorging, 1997-2002; 270; omslag
  - Huisvesting, B.2.
    - De verbouwing van het militaire tehuis Prins Hendriklaan te Den Helder, 1931; 271; omslag
    - De huisvesting van de geestelijke verzorging aan de Ten Hovestraat, Zwarteweg, Statenlaan, Van Hogenhoucklaan, Nassauplein, Lange Voorhout, Carel van Bylandtlaan te Den Haag en Marinekamp Willemsoord, 1946-1997; 272; omslag
    - De huisvesting van aalmoezeniers in de zogenaamde 'aalmoezeniershuizen' de percelen Ankerpark 31 en Prins Hendriklaan 59 te Den Helder, 1953-1976; 273; omslag
    - Het aalmoezeniershuis in Den Helder, de geestelijke verzorging op de Nederlandse Antillen en Aruba, 1964-1970; 274; omslag
    - De bouw van een kapel op het terrein van de Nieuwe Haven te Den Helder, 1977-1988; 275; omslag
      Nota bene: Met tekeningen
    - Brandstichting in het pand van de geestelijke verzorging aan de Prins Hendriklaan te Den Helder, 1978; 276; omslag
    - Rapporten van de Directie Militaire Personeelszaken betreffende 'subsidiebeleid na 1986 ten behoeve van subsidies voor thuisfronten, militaire tehuizen en vormingscentra', 1987-1988; 277; pak
    - Stukken betreffende het rapport 'Kapel marinevliegkamp Valkenburg', 2001; 278; omslag
  - Vorming, B.3.
    - Internationale conferenties, 1956-1979; 279-293; 2 pakken, 13 omslagen
      - Huis ter Heide, Nederland1956, 279; omslag
      - Newport, Verenigde Staten1957, 280; pak
      - Brussel, België1958, 281; omslag
      - Londen, Engeland1960, 282; omslag
      - Parijs en Lourdes, Frankrijk, 1961, 1963, 19641961-1964, 283; omslag
      - Rome, Italië1965, 284; omslag
      - Washington, Verenigde Staten1966, 285; omslag
      - Madrid, Spanje1966, 286; omslag
      - Gluckburg, Duitsland1967, 287; omslag
      - Marcoussis, Frankrijk1968, 288; omslag
      - Naumburg, Duitsland1971, 289; omslag
      - Duizel, Nederland1974, 290; pak
      - Londen, Engeland1977, 291; omslag
      - München, Duitsland1978, 292; omslag
      - Washington, Verenigde Staten1979, 293; omslag
    - De geestelijke vorming tijdens de vakopleiding op het marine-opleidingskamp Hilversum, 1961-1976; 294; pak
    - De geestelijke verzorging en het vak ethiek bij het Koninklijk Instituut voor de Marine (KIM), 1962-1995; 295; omslag
    - Het internationaal congres van het militair lekenapostoraat, 1966-1975; 296; omslag
    - Klinische pastorale trainingen in het Militair Hospitaal Dr. A.Mathijsen onder leiding van de landmachtaalmoezenier, 1966-1992; 297; pak
    - Conferenties van de vlootaalmoezeniers en vlootpredikanten, 1966-1993; 298-321; pak, 23 omslagen
      - Ambt Delden1987-1988, 298; omslag
      - Driebergen1969, 299; omslag
      - Doetinchem1966, 1983, 300; omslag
      - Duizel1970-1974, 301; pak
      - Heemstede1972, 302; omslag
      - Heemstede1977, 303; omslag
      - Heemstede1978, 304; omslag
      - Heemstede1979-1980, 305; omslag
      - Heemstede1981-1982, 306; omslag
      - Heemstede1983-1987, 307; omslag
      - Heeswijk1975, 308; omslag
      - Heeswijk1982, 309; omslag
      - Heeswijk1991, 310; omslag
      - Heeswijk1993, 311; omslag
      - Helvoirt1968, 312; omslag
      - Helvoirt1970, 313; omslag
      - Hilversum1976, 314; omslag
      - Oirschot1989-1991, 315; omslag
      - Postel, België1976-1980, 316; omslag
      - Putten1992-1993, 317; omslag
      - Vogelenzang1981, 318; omslag
      - Vogelenzang1984-1986, 319; omslag
      - Vogelenzang1989, 320; omslag
      - Vogelenzang1992, 321; omslag
    - Verschillende cursussen en trainingen voor geestelijke verzorgers, 1966-1997; 322; omslag
    - Studiedagen te Noordwijkerhout, 1967; 323; omslag
    - Inleiding van professor dr. B.J. de Clercq 'Welke vrijheid verdedigen wij?' gehouden bij de sluiting van de studiedagen van de aalmoezeniers, 1967; 324; stuk
    - Beschouwing over en toelichting bij de op het vormingscentrum Crabbehoff te Dordrecht gehouden cursussen voor mariniers, 1967; 325; stuk
    - Vormingswerk, vormingsdagen en evaluaties van opleidingen, 1967-1976; 326; omslag
    - De experimentele vormingsperiode, vormingscursussen, en trainingen, 1967-1980; 327-331; pak, 4 omslagen
      - 1967 - 1969, 327; omslag
      - 1970, 328; pak
      - 1971, 329; omslag
      - 1972 - 1973, 330; omslag
      - 1974-1980, 331; omslag
    - Studiedagen in het vormingscentrum De Vlasakkers, 1969; 332; omslag
    - De conferentie algemene vorming ten behoeve van ongegradueerde schepelingen, 1969-1971; 333; omslag
    - Verslagen, brieven en krantenknipsels van een groep kritische aalmoezeniers van het militaire vicariaat, gevormd tijdens de studiedagen in het vormingscentrum De Vlasakkers, 1969-1971; 334; omslag
    - Het vormingswerk bij de mariniers te Rotterdam, 1969-1992; 335; omslag
    - Studiedagen te Duizel, 1971; 336; omslag
    - De Training In Groepsrelaties (TIG) weken, 1975-1984; 337; omslag
    - Verslag van het congres van legerpredikanten met als thema Israël, joden en christenen, 1977; 338; omslag
    - Cursus samenwerkingsprocesbegeleiding met evaluatierapporten, 1977-1995; 339; pak
    - Studiedag van aalmoezeniers met als onderwerp kernwapen en geweten, uitdaging voor kerk en krijgsmacht, 1983; 340; omslag
    - Studiemap van de scholen werkgroep ten dienste van de lessen geestelijke vorming, 1984; 341; stuk
    - Stukken betreffende internationale conferenties, 1984-2000; 342; pak
    - Theologische cursussen en opleidingen voor (nieuwe) aalmoezeniers, 1985-1998; 343; omslag
    - Verslagboek van de conferentie van vlootaalmoezeniers, 1991; 344; stuk
    - De bijzondere leerstoel 'Vraagstukken geestelijke verzorging vanwege het militair ordinariaat", 1992-2001; 345; omslag
    - Vademecum ten behoeve van vlootaalmoezeniers, 1994; 346; stuk
    - Gespreksnotitie van Professor dr. A.H.M. van Iersel voor het overleg over de ontwikkeling van een Militair Pastorale Vorming, 1996; 347; stuk
    - Afstudeerscriptie van Stan Baars; 'Pater in aanbouw' studie naar de identiteit en houding van de vlootaalmoezeniers tegen de achtergrond van veranderingen in samenleving en Koninklijke Marine, 1999; 348; stuk
  - Ethische vraagstukken, B.4.
    - Homoseksualiteit1972-1998, B.4.1.
      - Standpunt van de Hoofdvlootaalmoezenier inzake homoseksualiteit en het verbeteren van het leefklimaat voor homoseksuelen in de krijgsmacht, 1972-1994; 349; pak
      - Plan van aanpak inzake vervolgonderzoek homoseksualiteit en defensie, 1998; 350; omslag
    - Moraal en zedelijkheid1916-1993, B.4.2.
      - De problemen rond de marine zielzorg in Den Helder, 1916-1935; 351; omslag
      - Nota's over het vloeken in de krijgsmacht, 1964-1965; 352; omslag
      - Het drugsgebruik bij de Koninklijke Marine, 1970-1993; 353; omslag
      - De categoriale zielzorg, 1975-1976; 354; omslag
      - Verslag van een onderzoek door de aan boord van een eskaderreis aanwezige vlootgeestelijke, getiteld 'Welke vragen stelt men aan de pastor?', 1987; 355; stuk
    - Normen voor vlootaalmoezeniers1922-1993, B.4.3.
      - De zaligverklaring van pater Karel Houben, 1922-1988; 356; omslag
        Nota bene: Met foto. Met hiaten.
      - Procedures rondom het huwelijk met voorbeelden van doopbewijs en oorkonde, lidmaatschap van de kerk alsmede verklaringen van de huwelijkssluiting, 1959-1975; 357; omslag
      - Het priester celibaat, 1963-1972; 358; omslag
      - Het intern overleg tussen het College van hoofdaalmoezeniers en de personeelsraad over het te voeren ontslagbeleid ten aanzien van in het huwelijk tredende aalmoezeniers, 1967-1971; 359; omslag
      - Een proeve van een functieomschrijving van de rooms-katholieke verzorging bij de Koninklijke Marine, 1969-1971; 360; omslag
      - Notitie 'De bedieningen en de structurering van de kerk', 1970; 361; omslag
      - Brief en brochure over de zalige pater Karel Houben, 1993; 362; omslag
  - Plaatsgebonden geestelijke verzorging, B.5.
    - Nederlandse Antillen, Aruba en Suriname, B.5.1.
      - De zielzorg in West-Indië, 1930-1932; 363; omslag
        Nota bene: Het jaar 1931 ontbreekt.
      - De plaatsingen van vlootaalmoezeniers en vlootpredikanten op de Nederlandse Antillen, 1959-1977; 364; omslag
      - Het Rooms-Katholiek militair tehuis op Aruba, 1962-1967; 365; omslag
        Nota bene: Met bouwtekeningen en foto
      - Werkbezoeken van hoofdvlootaalmoezenier dr. L.A.M. Goossens aan de Nederlandse Antillen, 1963-1967; 366; omslag
      - Het Rooms-Katholiek militair tehuis op Curaçao, 1963-1976; 367; pak
        Nota bene: Met bouwtekeningen
      - Stukken betreffende de Stichting tot exploitatie van het katholieke vormingscentrum Ascencion op Curaçao, 1964-1977; 368-375; 1 pak, 7 omslagen
        - Deel 1 de geschiedenis en de stichting1964 - 1971, 368; omslag
        - Deel 2 Subsidies en giften van het rijk en particulieren1964 - 1972, 369; omslag
        - Deel 3 Subsidies van het thuisfront1964 - 1972, 370; omslag
        - Deel 4 Veiling1965 - 1969, 371; pak
        - Deel 5 Bibliotheek1965 - 1969, 372; omslag
        - Deel 6 Huishoudelijke inventaris, verhuis- en transportbescheiden1964 - 1966, 373; omslag
        - Deel 7 Algemene correspondentie1964 - 1973, 374; omslag
        - Deel 8 Bulletins van Ascension1966 - 1977, 375; omslag
      - Rapporten uitgebracht aan het bestuur van de Stichting vormingscentrum Ascencion betreffende de controle van de jaarstukken, 1965-1976; 376; omslag
      - De geestelijke verzorging bij het Korps Mariniers op Aruba (Savaneta), te Doorn (Van Braam Houckgeestkazerne) en Rotterdam (Van Ghentkazerne), 1965-1998; 377
      - Stukken betreffende de Stichting exploitatie van een vormingscentrum in Suriname, 1967-1970; 378; omslag
      - Stichting militair tehuis Prins Willem-Alexander op Aruba, 1967-1978; 379; omslag
      - Verslagen en correspondentie van het bestuur van de Stichting vormingswerk Ascension met hoofdvlootaalmoezenier C.G. Grootens, 1968; 380; omslag
      - Voorlichting, verhouding en toekomst van de Koninklijke Marine op de Nederlandse Antillen, 1968-1978; 381; pak
      - Vormingswerk op de marinierskazerne Savaneta op Aruba, 1969-1975; 382; omslag
      - Stukken betreffende het beheerdersechtpaar van het militair tehuis te Aruba en overige correspondentie naar aanleiding van het werkbezoek van de hoofdvlootaalmoezenier, 1970; 383; omslag
      - Verslag van de hoofdaalmoezenier dr. L.A.M. Goossens inzake de Koninklijke Marine in de Nederlandse Antillen, 1970; 384; stuk
      - De taakomschrijving en taakverdeling van de geestelijke verzorging op de Nederlandse Antillen, 1970-1976; 385; omslag
      - Werkzaamheden van de vlootaalmoezeniers op de Nederlandse Antillen, 1970-1989; 386; omslag
        Nota bene: Veel ontbrekende jaren.
      - Werkbezoeken van hoofdvlootaalmoezenier P.H. van Roozendaal aan de Nederlandse Antillen, 1971-1978; 387; pak